臺灣新北地方法院板橋簡易庭民事簡易判決
　　　　　　　　　　　　　　　　　 110年度板簡字第1919號

原　　　告　和泰產物保險股份有限公司

法定代理人　莊瑞德　
訴訟代理人　謝子涵　
　　　　　　蔡曉妮　
　　　　　　劉亭妤　
被　　　告　簡志清　
上列當事人間請求侵權行為損害賠償事件，本院於中華民國110
年11月8日言詞辯論終結，判決如下：
    主      文
被告應給付原告新臺幣壹拾伍萬柒仟肆佰■穫B壹元，及自民國一
一○年八月十日起至清償日止，按週年利率百分之五計算之利息
。
原告其餘之訴駁回。
訴訟費用新臺幣壹仟柒佰柒拾元，其中新臺幣壹仟陸佰肆拾肆元
由被告負擔，餘由原告負擔。
本判決第一項得假執行。
    事實及理由
壹、程序部分
    被告經合法通知，未於言詞辯論期日到場，核無民事訴訟法
    第 386條各款所列情形，爰依民事訴訟法第436條第2項準用
    同法第385條第1項規定，依原告之聲請，由其一造辯論而為
    判決，合先敘明。
貳、實體部分
一、原告主張：被告於民國109年6月22日17時45分許，駕駛車牌
    號碼00-0000號自用小客車（下稱A車），行經國道三號北向
     36公里600公尺處時，因未保持行車安全距離之過失，不慎
    碰撞原告所承保訴外人林蓉所有並由訴外人郭庭瑋駕駛之車
    牌號碼000-0000號之自用小客車（下稱系爭車輛）而肇事（
    下稱系爭事故），致系爭車輛車體受損（下稱系爭損害），
    而生修復費用新臺幣（下同）169,449元（工資71,739元、
    零件97,710元），原告依侵權行為、保險代位之法律關係請
    求被告給付上揭修復費用等語。並聲明：被告應給付原告16
     9,449元及自起訴狀繕本送達翌日起至清償日止，按週年利
    率5％計算之利息。
二、被告則未於言詞辯論期日到場，亦未提出書狀作何聲明或陳
    述。
三、得心證之理由：
■怴B按因故意或過失，不法侵害他人之權利者，負損害賠償責任
    ；汽車、機車或其他非依軌道行駛之動力車輛，在使用中加
    損害於他人者，駕駛人應賠償因此所生之損害，民法第 184
    條第 1項前段、第191條之2前段分別有明文。又被保險人因
    保險人應負保險責任之損失發生，而對於第三人有損失賠償
    請求權者，保險人得於給付賠償金額後代位行使被保險人對
    第三人之請求權，但其所請求之數額，以不逾賠償金額為限
    ，保險法第53條第1項亦有明定。次按物被毀損時，被害人
    除得依民法第196條請求賠償外，並不排除民法第213條至第
    215條之適用。依民法第196條請求賠償物被毀損所減少之價
    額，得以修復費用為估定之標準，但以必要者為限（例如：
    修理材料以新品換舊品，應予折舊）。被害人如能證明其物
    因毀損所減少之價額，超過必要之修復費用時，就其差額，
    仍得請求賠償，此有最高法院77年度第9次民事庭會議決議
    可資參照。
■芊B查，原告主張被告駕駛A車於上揭時地，因未保持安全距離
    而生系爭事故，致生系爭損害，原告已賠付保險金即系爭車
    輛維修費用169,449元等事實，業據原告提出道路交通事故
    當事人登記聯單、道路交通事故現場圖、車損照片、行車執
    照、駕駛執照、估價單及發票等件為證（見本院卷第15至41
    頁），且有內政部警政署國道公路警察局第六公路警察大
    隊110年7月20日國道警六交字第1106004865號函暨所附道路
    交通事故現場圖、道路交通事故調查表(一)(二)、道路交通
    事故談話紀錄表、道路交通事故當事人登記聯單、現場照片
    、道路交通事故當事人酒精測定紀錄表、道路交通事故肇事
    人自首情形紀錄表等件為憑（見本院卷第49至85頁），而被
    告對於原告主張之事實，既未於言詞辯論期日到場爭執，復
    未提出書狀答辯以供本院斟酌，依民事訴訟法第280條第3項
    準用同條第1項規定，即視同自認原告主張，堪認原告主張
    之上揭事實為真。
■吽B次查，系爭車輛因系爭事故支出修復費用共計169,449元（
    工資71,739元、零件97,710元）等情，有估價表及發票各1
    份在卷可稽（見本院卷第19至第33頁）。然系爭車輛之修復
    既以新零件更換被毀損之舊零件，則原告以估價單所示之修
    復費用作為損害賠償之依據，自應將零件折舊部分予以扣除
    。依行政院所頒固定資產耐用年數表及固定資產折舊率之規
    定，系爭車輛之耐用年數為5年，依定率遞減法每年折舊100
    0分之369，另依營利事業所得稅查核準則第95條第6項規提
    列折舊採用定率遞減法者，以1年為計算單位，其使用期間
    未滿1年者，按實際使用之月數相當於全年之比例計算之，
    不滿1月者，以1月計」，系爭車輛於109年3月出廠，有行車
    執照可稽（見本院卷第35頁），迄本件車禍發生時即109年6
    月22日，已使用4月，則零件扣除折舊後之修復費用估定為
    85,692元（詳如附表之計算式），加計工資71,739元，必要
    之修復費用應為157,431元（計算式為：85,692元＋71,739
    元＝157,431元），是原告依侵權行為、保險代位之法律關
    係請求系爭車輛之必要修復費用為157,431元，核屬有據；
    至原告逾此範圍之請求，則屬無據。
四、末按給付無確定期限者，債務人於債權人得請求給付時，經
    其催告而未為給付，自受催告時起，負遲延責任。其經債權
    人起訴而送達訴狀，或依督促程序送達支付命令，或為其他
    相類之行為者，與催告有同一之效力；遲延之債務，以支付
    金錢為標的者，債權人得請求依法定利率計算之遲延利息；
    應付利息之債務，其利率未經約定，亦無法律可據者，週年
    利率為5％，民法第229條第2項、第233條第1項前段及第203
    條分別定有明文。查，原告所提民事起訴狀繕本於110年7月
    30日寄存於被告戶籍地之警察機關，有本院送達證書可稽（
    見本院卷第91頁），依民法第138條第2項，於同年8月9日生
    送達之效力，原告自得請求被告給付自該狀送達翌日即110
    年8月10日起至清償日止，按週年利率5％計算之利息。
五、綜上所述，原告依侵權行為及保險代位之法律關係，請求被
    告給付157,431元，及自110年8月10日起至清償日止，按週
    年利率5%計算之利息，為有理由，應予准許；至原告逾此範
    圍之請求，為無理由，應予駁回。
六、本件原告勝訴部分，係就民事訴訟法第427條1項訴訟適用簡
    易程序所為被告敗訴之判決，爰依同法第389條第 1項第3款
    規定，職權宣告假執行。
七、訴訟費用負擔之依據：民事訴訟法第79條。本件訴訟費用額
    ，依後附計算書確定如主文所示金額。
中　　華　　民　　國　 110　　年　　11　　月　　26　　日
                  臺灣新北地方法院板橋簡易庭
                              法  官  吳孟竹
 計    算    書
項        目        金    額（新臺幣）       備     註
第一審裁判費            1,770元
合        計            1,770元            其中1,644元由
                                           被告負擔，餘
                                           由原告負擔。  
以上正本係照原本作成。
如不服本判決，應於送達後20日內，向本院提出上訴狀並表明上
訴理由，如於本判決宣示後送達前提起上訴者，應於判決送達後
20日內補提上訴理由書（須附繕本）。
如委任律師提起上訴者，應一併繳納上訴審裁判費。
中　　華　　民　　國　 110　　年　　11　　月　　26　　日
                              書記官  呂亞馨
附表
-----
折舊時間           金額
第1年折舊值        97,710×0.369×(4/12)=12,018
第1年折舊後價值    97,710-12,018=85,000